【裁判字號】    99,交上易,185
【裁判日期】    990817
【裁判案由】    公共危險
【裁判全文】
臺灣高等法院刑事判決               99年度交上易字第185號
上  訴  人  臺灣新竹地方法院檢察署檢察官
上  訴  人
即  被  告  甲○○
選任辯護人  林思銘律師
            陳麗玢律師
上列上訴人等因被告公共危險案件，不服臺灣新竹地方法院98年
度交易字第61號，中華民國99年 5月31日第一審判決（起訴案號
：臺灣新竹地方法院檢察署97年度偵字第8689號），提起上訴，
本院判決如下：
    主  文
上訴駁回。
    事  實
一、甲○○前因犯公共危險等案件於民國96年 6月27日經臺灣新
    竹地方法院以96年度訴字第 204號判決處酒後駕車部分有期
    徒刑10月、肇事逃逸部分有期徒刑2年，應執行有期徒刑2年
    8 月，嗣因甲○○提起上訴，經本院於96年10月31日以96年
    度交上訴字第 165號撤銷原判決，就酒後駕車部分，判處有
    期徒刑10月、肇事逃逸部分判處有期徒刑 1年，並分別減為
    有期徒刑5月、6月，應執行有期徒刑10月，甲○○復提起上
    訴至最高法院，經最高法院於97年 1月24日以97年度台上字
    第 450號判決駁回而確定。復於96年10月12日再犯公共危險
    案件，經臺灣新竹地方法院於97年 1月11日以96年度交易字
    第160號判決處有期徒刑6月。
二、詎甲○○仍不知誡惕，再於96年12月11日晚上10時許（起訴
    書誤載為 6時30分許），在桃園縣永安漁港某處飲用高樑酒
    後，明知酒後吐氣所含酒精成分超過每公升0.25毫克以上者
    不得駕車，且其反應趨緩，已至不能安全駕駛動力交通工具
    之程度，竟仍執意於同日酒後某時，自上開飲酒處駕駛車號
    LS-0062 號自小客車離開上址，嗣於同日晚上10時30分許，
    因不勝酒力、駕駛操控力欠佳，其所駕駛之自小客車右前車
    頭撞擊新竹縣新豐鄉○○村 ○鄰○○道路路旁電線桿，經路
    人報警後，救護車到場將甲○○送往財團法人天主教湖口仁
    慈醫院急救（下稱湖口仁慈醫院），經抽取其血液檢驗後，
    驗得其血液酒精濃度為 217.48mg/dl，換算其呼氣酒精濃度
    達每公升1.08毫克，始悉上情。
三、案經新竹縣警察局竹北分局報請臺灣新竹地方法院檢察署檢
    察官偵查起訴。
    理  由
壹、證據能力：
一、按被告以外之人於審判外之言詞或書面陳述，除法律有規定
    者外，不得作為證據，刑事訴訟法第 159條固定有明文，惟
    被告以外之人於審判外之陳述，雖不符同法第159條之1至之
    4 規定，而經當事人於審判程序同意作為證據，法院審酌該
    言詞陳述或書面陳述作成時之情況，認為適當者，亦得為證
    據。又當事人、代理人或辯護人於法院調查證據時，知有第
    159條第1項不得為證據之情形，而未於言詞辯論終結前聲明
    異議者，視為有前項之同意，此亦據同法第159條之5規定明
    確。查本案所引用之其餘證據資料（詳後引證據），其中傳
    聞證據部分，縱無刑事訴訟法第 159條之1至第159 條之4或
    其他規定之傳聞證據例外情形，亦因被告、檢察官或同意可
    作為證據使用，或未聲明異議，依刑事訴訟法第159條之5第
    1項、第2項之規定，本院審酌該證據作成之情況，並無不當
    ，故其等於審判外之陳述，自得作為本案之證據。又按本案
    認定事實所引用之文書證據、物證等證據，並無證據證明係
    公務員違背法定程序所取得，亦無刑事訴訟法第159條之4之
    顯有不可信之情況與不得作為證據之情形，本院斟酌本案卷
    內之證據並非非法取得，亦無證明力明顯過低之情形，且經
    本院於審判期日依法進行證據之調查、辯論，被告於訴訟上
    之程序權，已受保障，前揭各該證據，均得採為證據，先予
    敘明。
貳、實體部分：
一、認定犯罪事實所憑之證據及其認定之理由：
    訊據被告甲○○矢口否認有何公共危險犯行，辯稱：96年12
    月11日晚上其所有車號LS-0062 號自用小客車發生車禍時，
    係由綽號「阿文」即彭好德之男子所駕駛，當日其與「阿文
    」在永安漁港附近飲酒後，由「阿文」駕車搭載其離開欲返
    回住處，車輛並非其駕駛云云。經查：
（一）被告甲○○於警詢、偵查中及原審審理時坦承其所有LS-0
      062 號自用小客車，於96年12月11日晚上在新竹縣新豐鄉
      福興村 5鄰產業道路路旁撞擊電線桿事故時，其有搭乘該
      車並因此車禍受有左眉毛處傷害，且送湖口仁慈醫院救治
      ，眼皮縫合11針後住院，該院抽血檢測，血液中所含酒精
      濃度為217.78mg／dl，換算呼氣中酒精濃度為每公升1.08
      毫克等情（見97年度偵字第8689號卷第7至9頁、第31至33
      頁、原審98年度審交易字第 7號卷第15頁反面），並有道
      路交通事故現場圖、道路交通事故調查報告表(一)(二)、湖口
      仁慈醫院藥物濃度急件檢驗單、湖口仁慈醫院乙種診斷證
      明書、竹北分局後湖派出所道路交通事故照片 4張、車號
      查詢汽車車籍資料及證號查詢汽車駕駛人資料在卷可稽（
      見97年度偵字第8689號卷第12、15至18、21、22、49、50
      頁），且依前開湖口仁慈醫院乙種診斷證明書所載，被告
      係受有頭部外傷、臉部撕裂傷，是前開事實，堪可認定。
      雖被告甲○○於原審審理時供稱車禍事故地點並非在新豐
      鄉而係在湖口鄉（見原審98年度交易字第61號卷第 113頁
      反面），惟本件車禍事故地點確在新豐鄉一情，有警員之
      報告書 2紙及竹北分局後湖派出所到路交通事故初步分析
      研判表、及曾在該事故現場指揮交通之證人即福興村巡守
      隊員羅文堅於警詢時之供述筆錄存卷可佐（見97年度偵字
      第8689號卷第4、5、13、10、11頁），堪認被告前開所供
      ，係因時間久遠記憶錯誤所致；另被告於警詢中係供稱車
      禍前半小時飲酒（見97年度偵字第8689號卷第 8頁），本
      件車禍事故發生為10時30分許，是起訴書所載飲酒時間為
      6時30分尚有誤會，應予更正，均併此敘明。
（二）雖被告否認其當日酒後駕駛前開自用小客車，行經事故地
      點撞擊路邊電線桿，並辯稱：當時非伊駕駛該車，係由綽
      號「阿文」即彭好德之男子所駕駛云云，而證人彭好德於
      原審審理時亦坦承當日係由其駕駛該車，並證述：當日伊
      係到永安漁港工地找人，但沒找到，而遇見被告，於下午
      5 、6點左右和被告在永安漁港附近喝酒，但伊沒有喝酒
      ，被告喝了2、3瓶瓶裝啤酒，喝到8、9點，喝完酒後伊駕
      車載被告欲返回被告住處，被告有點醉，昏昏的，坐在車
      上副駕駛座，躺著閉著眼睛，伊因為要閃左邊衝出的狗，
      所以將方向盤右打才發生車禍，車禍中伊沒有受傷，但被
      告眉毛處有受傷，因為撞到調整右邊照後鏡的開關，有路
      人經過打電話叫救護車，伊有下車，被告一直在車上等待
      救護車到場將其送醫，被告並未打電話，救護車來就把被
      告送醫，伊跟著去醫院，後來就回家了云云（見原審卷第
      32、33、34、35、36、37頁）。然參諸被告前於警詢及偵
      查中係供稱：車禍事故當日係與阿文在永安漁港共飲高樑
      酒，兩人共喝了約半瓶，係在車禍發生前半小時左右飲用
      ，且車禍發生後，其下車在車輛左前車頭打電話聯絡保養
      廠來調車，並在車輛外走動等語（見97年度偵字第8689號
      卷第 8、32、33頁），顯見被告與證人彭好德二人就證人
      彭好德當日有無飲酒、被告飲用之酒類之種類、飲酒時間
      、事故發生後被告有無下車、有無打電話之陳述，均有明
      顯相歧之處。是當晚是否係證人彭好德與被告一起飲酒，
      並由證人彭好德駕車離去，顯有疑慮。
（三）又本件車禍事故發生後，係因新竹縣新豐鄉福興村巡守隊
      員羅文堅巡邏經過上址，發現該自小客車自撞在電線桿上
      ，在案發現場有二個人，一人受傷、一人未受傷，並有一
      臺機車停放在該自小客車後方約20公尺處，羅文堅並有上
      前詢問，未受傷者要求羅文堅載受傷的人到醫院，但因羅
      文堅表示正在執行任務未予答應，還遭該人責罵，羅文堅
      開車離開後有向後湖派出所報警，後來再繞回現場，之後
      警察到場後羅文堅就離開了等情，已據證人羅文堅於警詢
      供述及於偵查中結證在卷（見97年度偵字第8689號卷第10
      、11、36頁），經核與本件處理警員吳文榮於原審審理時
      證稱：伊係因當地的巡守隊打電話到派出所報案始到場處
      理，到時車子沒有移動，撞到電線桿上，人已經沒有在車
      子裡，在現場走動，被告有受傷，伊說要叫救護車送他去
      醫院，他的朋友說不用，他自己要騎機車載他，伊認機車
      搭載很危險，就說要叫救護車載他，救護車到就先送被告
      去醫院，他的朋友是男的等語大致相符（見原審卷第43至
      45頁）。且依卷附新竹縣警察局竹北分局98年11月13日竹
      縣北警偵字第0985008879號函檢附之員警工作記錄簿、員
      警出入登記簿所載，96年12月11日晚上10時吳文榮及所長
      李斌豪值巡邏勤務，2人於同年12月12日凌晨1時30分返所
      ，並在同年12月12日凌晨 1時30分之員警工作記錄簿記載
      「..於2230處理福興村 5鄰產業道路車禍駕駛人甲○○駕
      駛自小客車有 LS-0062，因酒後駕駛而自撞電桿肇事，經
      送仁慈醫院急救後，身體及頭部受傷，經醫生診斷後須住
      院治療觀察，該當事人目前無生命危險」等語（見原審卷
      第79、87、88頁），顯見當日吳文榮警員確實有到現場處
      理，是證人羅文堅、吳文榮上開證述，堪以採信。準此，
      當晚事故現場確有被告及其友人在場，又依證人羅文堅所
      述自小客車後有一部機車停放及證人吳文榮證述在場友人
      提及要以機車搭載被告就醫一情，堪認被告之友人係騎乘
      機車在場無誤，惟被告及證人彭好德卻堅稱警方未到車禍
      現場顯與事實不合（見原審卷第40、48頁），是證人彭好
      德之證述，與事實多所出入甚明，實難遽採。而被告及辯
      護人於本院審理時仍空言辯稱警員未到車禍現場云云，亦
      與上開事證不相符合，亦委難採信。
（四）再證人即本件處理之警員吳文榮到上述車禍現場時，因有
      車禍事故，故詢問駕駛為何人，而由被告出面表示是他，
      伊便請被告出示證件，伊向被告拿證件時有聞到被告身上
      有酒味，便告知被告酒後駕車是要送法院的，後來在醫院
      時伊表示要酒測，被告不說話，伊便請醫生幫忙測酒精濃
      度，待報告出來後，因有超過法定標準，但醫院說被告要
      留院觀察，因此經被告同意及付費請醫院開立診斷證明書
      ，伊要以檢驗報告及診斷證明書傳真到地檢署看要隨案移
      送或函送，隔天傳真後檢察官回覆不予解送，函送即可等
      語，業經證人吳文榮於原審審理時證述歷歷在卷（見原審
      卷第44至46頁），並有吳文榮報告書、湖口仁慈醫院藥物
      濃度急件檢驗單及湖口仁慈醫院乙種診斷證明書附卷可稽
     （見97年度偵字第8689號卷第5、17、18頁）。雖被告完全
      否認證人吳文榮前開所言，惟本件係撞上電線桿之車禍事
      故，被告並有受傷，且被告酒後抽取其血液檢驗後，驗得
      其血液酒精濃度為 217.48mg/dl，換算其呼氣酒精濃度達
      每公升1.08毫克，被告供稱是在車禍前半小時飲酒，則被
      告身上散發酒氣亦可想而見，是在醫院抽血檢測已達公共
      危險標準且被告受傷之情況下，警員當無完全未問及駕駛
      人為何人，僅詢問車主為何人之理，且若如被告所辯僅詢
      問車主，證人吳文榮更無為此與被告商量付費請醫院開立
      診斷證明書之必要，從而，證人吳文榮前開處理酒後駕車
      之程序，合於辦案之經驗，且確已記載相關處理情形於員
      警工作記錄簿，已如上述，是被告辯稱警員未曾向其詢問
      駕駛人是何人，顯係犯後卸責避重就輕之詞。則在警員詢
      問駕駛人為何人之當下，基於被告偵查中所辯因曾犯公共
      危險案件，怕自己開車才讓「阿文」開，且當時案件在上
      訴中，其當明白酒後駕車之嚴重性，苟本案係「阿文」即
      彭好德所駕駛，被告應會立即向警員表示駕駛另有其人，
      並非其本人。再參佐上開自小客車前方位於中央照後鏡下
      方之擋風玻璃，亦即在駕駛座右前方，副駕駛座左前方有
      撞擊痕跡導致該處擋風玻璃破裂，而自該擋風玻璃破裂處
      ，採獲夾雜之毛髮，雖該毛髮因未檢出DNA─STR型別，而
      無法與被告之 DNA比對一情，有新竹縣政府警察局竹縣北
      警偵字第0985008967號函暨函附之勘查採證報告、新竹縣
      政府警察局99年 1月12日竹縣警鑑字第0993000649號函檢
      附之內政部警政署刑事警察局98年12月28日刑醫字第0980
      155592號鑑驗書可資參佐（見97年度偵字第8689號卷第62
      至72、100、101頁），惟該處之撞擊痕跡堪認係因案發當
      時該車向右前偏駛，致右前車頭撞擊路旁之電線桿，因慣
      性定律，使車輛內人員朝右前方移動時，所為之車輛內部
      撞擊痕跡，上開車輛既向右前偏駛，則在車輛撞上電線桿
      急停之當下，車內人員必定朝原來車輛運動之方向亦即右
      前方繼續為慣性運動，進而該撞擊痕應係遭來自於向右前
      方運動之車內人撞擊，而該撞擊痕既然係在駕駛座右前方
      ，副駕駛座左前方，則該撞擊痕應係遭該車之駕駛所為之
      撞擊。又衡情，以人之頭部或身體造成厚重之擋風玻璃如
      此嚴重之撞擊痕跡，人之頭部或身體必定因而受有傷害，
      參以被告當時受有頭部外傷、臉部撕裂傷，而彭好德並未
      受傷等情，業據被告供述以及證人彭好德證述如前（見97
      年度偵字第86 89號卷第8、32頁、原審卷第35頁），證人
      彭好德既未受傷，而被告所受之傷勢，與頭部撞擊擋風玻
      璃後，擋風玻璃碎裂因而造成頭部外傷、撕裂性傷口並無
      矛盾之處，則上開擋風玻璃之撞擊痕係來自被告頭部或身
      體之撞擊，堪可認定，被告辯稱其傷勢是因撞上右邊車門
      ，應屬推諉之詞，不足採信；證人彭好德證述被告係撞擊
      車內右側調整照後鏡之開關，亦係迴護被告之詞，難以採
      信。故由上述被告當時所受之傷勢與上開自小客車之車損
      狀況二相比對後，堪認於上揭時、地，係由被告駕駛其所
      有 LS-0062號自用小客車，因不勝酒力而撞擊新竹縣新豐
      鄉○○村 ○鄰○○道路路旁電線桿，致車內之被告之頭部
      或身體撞擊自小客車擋風玻璃後，亦同時造成被告受有上
      述頭部外傷、撕裂性傷口等傷害。
（五）而依照交通部運輸研究所民國79年 8月對駕駛人行為之研
      究（酒醉駕車對駕駛行為之分析研究）指出，吐氣每公升
      酒精含量零點二五毫克等於血液中酒精濃度（  Blood
      Alcohol Concentration ，簡稱ＢＡＣ）百分之零點零五
      （亦即每一百毫升血液中含五十毫克酒精），而（一）Ｂ
      ＡＣ到達百分之零點零三至百分之零點零五時，對駕駛能
      力之影響為：多數駕駛人心境逐漸變幻不定、視覺與反應
      靈敏性減弱、對速度及距離的判斷力差。對心理行為之影
      響為：觀察力逐漸欠缺、心情漸趨輕鬆、自信心增加、多
      話、精神狀態處於陶醉感。（二）ＢＡＣ到達百分之零點
      零五至百分之零點零八時，對駕駛能力之影響為：反應遲
      鈍：駕駛能力受損、遲而不決或決而不行。對心理行為之
      影響為：情緒鬆散、感情與行為趨向誇張、肌肉不協調、
      精神處於興奮狀態。（三）ＢＡＣ到達百分之零點零八至
      百分之零點一五時，對駕駛能力之影響為：判斷力嚴重受
      到影響、體能與精神協調受損、駕駛之體能困難增加。對
      心理行為之影響為：產生情緒異常現象、步伐不平穩、言
      語不清、反應惡劣、記憶及判斷力受損、精神處於錯亂狀
      態。（四）超過百分之零點一五，對駕駛能力之影響為：
      視線搖晃、駕駛已進入恍惚狀態、判斷及理解遭到扭曲、
      駕駛不穩定。對心理行為之影響為：意識不明、嘔吐、站
      、走及講話困難、責任感喪失、精神處於麻痺狀態。（五
      ）超過百分之零點五，對駕駛能力之影響為：無法開車。
      對心理行為之影響為：爛醉如泥、失去知覺可能致死、精
      神處於昏睡狀態。本件被告受傷經送醫後，經抽血檢測，
      血液中所含酒精濃度為217.78mg／dl，換算呼氣中酒精濃
      度為每公升1.08毫克，已如上述，換算ＢＡＣ值為百分之
      ○‧二一六，揆諸前開說明，且參以被告確於酒後因操控
      力、判斷力較差而自行撞擊新竹縣新豐鄉○○村○鄰○○
      道路路旁電線桿而受傷等情，益見被告客觀上顯已達不能
      安被告客觀上顯已達不能安全駕駛之程度至明。是被告酒
      後不能安全駕駛之犯行，應堪認定。
（六）綜上各項事證綜合判斷，足認被告上述辯解，顯與上述客
      觀事證不相符合，顯難遽信，是本件事證明確，被告應有
      服用酒類，不能安全駕駛動力交通工具而駕駛之犯行，洵
      堪認定，應予依法論科。
（七）因本案事證已明，已如前述，是被告辯護人請求當庭勘驗
      證人彭好德於原審98年 6月26日審理期日開庭錄音光碟，
      欲證明證人彭好德於原審沒有講「是被告來找我，要我說
      車是我開的」云云，核無再調查之必要，併予說明。
二、按行為後法律有變更者，適用行為時之法律。但行為後之法
    律有利於行為人者，適用最有利於行為人之法律，刑法第2
    條第1項定有明文。又法律變更比較時應就罪刑有關之共犯
    、未遂犯、連續犯、牽連犯、結合犯以及累犯加重、自首減
    輕、暨其他法定加減原因、與加減例等一切情形，綜其全部
    之結果，而為比較，再適用最有利於行為人之法律處斷，最
    高法院24年上字第4634號、27年上字第2615號判例可供參考
    。查被告行為後，刑法第185條之3之規定，業於97年1月2日
    修正公布，並於同年月4日起施行。茲就該規定比較適用如
    下：刑法第185條之3原規定：「服用毒品、麻醉藥品、酒類
    或其他相類似之物，不能安全駕駛動力交通工具而駕駛者，
    處一年以下有期徒刑、拘役或三萬元以下罰金」，而依刑法
    施行法第1條之1第1項、第2項但書規定，自94年1月7日刑法
    修正施行後，刑法分則編所定罰金之貨幣單位為新臺幣，但
    72 年6月26日至94年1月7日新增或修正之條文，就其所定數
    額提高為3倍，則修正前罰金最高數額應為新臺幣9萬元。刑
    法第185條之3修正後內容為「服用毒品、麻醉藥品、酒類或
    其他相類似之物，不能安全駕駛動力交通工具而駕駛者，處
    一年以下有期徒刑、拘役或科或併科十五萬元以下罰金」。
    修正後罰金刑最高數額提高至15萬元，並增訂併科罰金主刑
    之規定。比較修正前、後之規定，修正後刑法第185條之3所
    定罰金之最高數額，較修正前提高，並增訂併科罰金主刑之
    規定，經比較新舊法之結果，自以行為時即修正前之規定較
    有利於被告，爰依刑法第2條第1項前段規定，適用修正前刑
    法第185條之3論處。
三、核被告所為，係犯服用酒類，不能安全駕駛動力交通工具而
    駕駛罪。原審以被告犯行明確，適用修正前刑法第185條之3
    之規定，並審酌被告有槍砲、傷害、妨害風化等前科，且前
    因犯公共危險等案件於96年 6月27日經原審以96年度訴字第
    204 號判決處酒後駕車部分有期徒刑10月、肇事逃逸部分有
    期徒刑 2年，應執行有期徒刑2年8月，嗣因被告提起上訴，
    經本院於96年10月31日以96年度交上訴字第 165號撤銷原判
    決，就酒後駕車部分，判處有期徒刑10月、肇事逃逸部分判
    處有期徒刑 1年，並分別減為有期徒刑5月、6月，應執行有
    期徒刑10月，甲○○復提起上訴至最高法院，經最高法院於
    97年1月24日以97年度台上字第450號判決駁回而確定，且於
    96年10月12日再犯公共危險案件，經原審於97年 1月11日以
    96年度交易字第160號判決處有期徒刑6月，有臺灣新竹地方
    法院檢察署刑案資料查註紀錄表、本院被告前案紀錄表 1份
    在卷可參，素行不佳，且本件再犯時，前開二案尚均在審理
    中，被告竟絲毫未知誡惕，漠視刑法可能對其制裁之嚴重性
    而再犯，犯後復一再矢口否認犯行，毫無悔意，態度非佳，
    且抽血酒精濃度經換算為呼氣酒精濃度高達每公升1.08毫克
    ，對路上人車造成之潛在性危險重大，惟念及本件事故之發
    生，僅被告本身受有傷害，幸未殃及無辜，暨被告為國中肄
    業之教育程度，從事建築板模工，月薪為新臺幣3、4萬元，
    經濟狀況尚可等一切情狀，量處有期徒刑10月，其認事用法
    均無不當，量刑亦屬妥適。
四、檢察官上訴意旨以：被告已犯有事實欄所示之前科，又於96
    年12月11日再犯本件性質相同之酒後駕車公共危險罪行，原
    審僅量處有期徒刑10月，低於被告前犯公共危險罪未減刑前
    之本刑，又刑事審判之量刑，旨在實現刑罰權之分配正義，
    故法院對科刑判決之被告量刑，應符合罪刑相當原則，使罰
    當其罪，以契合人民之法律感情，而被告絲毫未知誡惕，漠
    視刑法可能對其制裁之嚴重性而再犯，犯後復一再矢口否認
    犯行，毫無悔意，態度非佳，且抽自酒精濃度經換算為呼氣
    酒精度高達每公升1.08毫克，對路上人車造成之潛在性危險
    重大，且在案件審理中，任由第三人彭好德對於本案重要關
    係即何人駕駛之事項，虛偽陳述（彭好德犯偽證部分業經檢
    察官簽分偵辦），藐視法庭，是以徵諸刑法公平正義理之貫
    徹、罪刑相當原則及比例原則，原審判決量刑似嫌過輕，而
    未能使國家刑罰權之行使發生不合人民感情期待，亦不足收
    矯正之效，指摘原判決量刑未當云云。惟按量刑輕重係屬事
    實審法院得依職權自由裁量之事項，原判決已斟酌刑法第五
    十七條各款所列情狀而未逾法定刑度，即不得遽指為違法。
    經查，被告前於95年11月23日所犯之公共危險等案件，該次
    測得其酒精濃度為每公升0.25毫克，因其同晚接連發生三次
    事故，並造成二位被害人受傷，且又於車禍後逸事逃逸，所
    以原審就被告所犯酒後駕車部分，量處有期徒刑10月之重刑
    。另被告於96年10月12日再犯酒後駕車之案件，該次經測得
    被告之酒精濃度為每公升0.76毫克，此次並未發生實害行為
    ，因而判處有期徒刑 6月之刑，此分別有本院被告甲○○前
    案紀錄表、本院96年度交上訴字第 165號刑事判決、臺灣新
    竹地方法院96年度交易字第160號刑事宣示判決筆錄各1份在
    卷可稽，而本件原判決既已審酌被告犯有上述同性質之前科
    紀錄、及其經抽血酒精濃度經換算為呼氣酒精濃度高達每公
    升1.08毫克，對路上人車造成之潛在危險性，及姑念本件事
    故之發生，僅被告本身受有傷害，幸未殃及無辜，並斟酌前
    述刑法第五十七條各款所列情狀後，量處上述中度之刑，並
    未逾法定刑度，且於相同類型之犯罪中上述宣告刑亦非屬低
    度之刑。檢察官上訴指原審量刑過輕，核屬就事實審法院適
    法之職權行使，任加指摘，自無理由，應予駁回。而被告上
    訴意旨，仍執陳詞，否認犯行，猶辯稱當時車輛非其駕駛，
    並無酒後駕車云云，然原判決就其辯解，既已詳細指駁如前
    ，且依上開事證已足認被告當時確有服用酒類不能安全駕駛
    動力交通工具而駕駛之行為，是被告所提上訴為無理由，亦
    應予駁回。
據上論斷，應依刑事訴訟法第368條，判決如主文。
本案經檢察官李良忠到庭執行職務。
中    華    民    國    99    年     8     月    17   日
                  刑事第七庭  審判長法  官  宋明蒼
                                    法  官  趙功恆
                                    法  官  游紅桃
以上正本證明與原本無異。
不得上訴。
                                    書記官  戴伯勳
中    華    民    國    99    年    8     月    18    日
附錄論罪科刑法條：
中華民國刑法第185條之3（重大違背義務致交通危險罪）
服用毒品、麻醉藥品、酒類或其他相類之物，不能安全駕駛動力
交通工具而駕駛者，處1年以下有期徒刑、拘役或3萬元以下罰金
。

司法院資訊處製作；財團法人民間司法改革基金會備份。
